【裁判字號】    92,訴,2049
【裁判日期】    921002
【裁判案由】    毒品危害防制條例
【裁判全文】
臺灣高雄地方法院刑事判決                        九十二年度訴字第二四九號
    公  訴  人  臺灣高雄地方法院檢察署檢察官
    被      告  甲○○
右列被告因違反毒品危害防制條例案件，經檢察官提起公訴（九十二年度毒偵字第二
六○四號）及聲請併案審理（九十二年度毒偵字第三四六七號、第四六八四號、第五
五九二號），被告於本院準備程序進行中，就被訴事實為有罪之陳述，經本院告知簡
式審判程序意旨，並聽取公訴人及被告之意見後，本院合議庭裁定依簡式審判程序審
理，本院判決如左：
    主  文
甲○○連續施用第一級毒品，累犯，處有期徒刑壹年。扣案第一級毒品海洛因貳小包
（其中壹包淨重為零點貳陸公克、包裝重為零點貳貳公克，另壹包淨重為零點零玖公
克、包裝重為零點貳壹公克）均沒收銷燬之。又連續施用第二級毒品，累犯，處有期
徒刑捌月。應執行有期徒刑壹年陸月。扣案第一級毒品海洛因貳小包（其中壹包淨重
為零點貳貳公克、包裝重為零點貳陸公克，另壹包淨重為零點零玖公克、包裝重為零
點貳壹公克）均沒收銷燬之。
    事  實
一、甲○○前因違反肅清煙毒條例案件，經本院於民國八十四年三月二十七日，以八
    十三度訴字第四二四五號刑事判決，判處應執行刑有期徒刑三年六月而確定在案
    ，並於八十三年十一月二日入監執行，於八十六年三月二十五日因縮短刑期假釋
    出獄，並於假釋期間併付保護管束，詎其竟不知悔改，復於八十七年間再因施用
    毒品案，而經本院裁定觀察勒戒，因認有繼續施用毒品之傾向，而再經本院以八
    十七年度毒聲字第一六七四號刑事裁定令入戒治處所施以強制戒治一年，並於八
    十八年九月二十九日，因強制戒治期滿，而經臺灣高雄地方法院檢察署以八十八
    年度戒毒偵字第二○八號為不起訴處分確定在案，惟上開假釋即因此經撤銷。甲
    ○○並於八十八年八月三十日再度入監執行前開殘刑，且於九十一年四月二十日
    因縮短刑期執行完畢而出監。未料甲○○竟於前開徒刑執行完畢及不起訴處分確
    定後五年內，即基於概括之犯意，連續先於(一)九十二年三月九日早上某時許，在
    其位於高雄縣美濃鎮○○路一○一巷九號之住處，施用第一級毒品海洛因及第二
    級毒品安非他命各一次，並於同日經警於上開住處見其有異狀，於徵得其同意採
    驗尿液後查獲。(二)再於九十二年四月二十三日十八時許回溯二十四小時內之某時
    （不含公權力拘束期間），在其上開住處施用第一級毒品海洛因及第二級毒品安
    非他命各一次，嗣即於同日十八時許為警在高雄縣美濃鎮○○路一七三巷口查獲
    ，並扣得第一級毒品海洛因一小包（淨重零點二六公克、包裝重零點二二公克）
    。(三)又於九十二年五月三十日早上某時許，復於前開住處施用第一級毒品海洛因
    ，並於九十二年五月三十日十四時三十分許，在高雄縣美濃鎮衛生所旁土地公廟
    內，因其行跡可疑經警盤查，並在經其同意採驗尿液後而查獲。(四)末於九十二年
    七月二十六日下午某時許，在其前揭住處施用第一級毒品海洛因及第二級毒品安
    非他命各一次，並為警於同日十九時四十分許在該住處前查獲，且扣得第一級毒
    品海洛因一小包（淨重零點零零九公克、包裝重零點二一公克）。
二、案經高雄縣警察局旗山分局、屏東縣警察局里港分局、高雄市政府警察局分別報
    請臺灣高雄地方法院檢察署檢察官偵查起訴及聲請併案審理。
    理  由
壹、程序部分：本件被告所犯為死刑、無刑徒刑或最輕本刑為三年以上有期徒刑以外
    之罪，其於準備程序中就被訴事實為有罪之陳述，經法官告知簡式審判程序之旨
    ，並聽取公訴人之意見後，依刑事訴訟法第二百七十三條之一第一項規定，裁定
    由受命法官獨任進行簡式審判程序，合先敘明。
貳、實體部分：
一、訊據被告甲○○對於在右揭時地連續施用第一級毒品及第二級毒品之事實，均坦
    承不諱；而被告經警查獲當日所採驗尿液，經分別送請屏東縣衛生局、高雄縣政
    府衛生局、高雄醫學大學附設中和紀念醫院、高雄市立凱旋醫院檢驗結果均確分
    別呈第一級毒品海洛因代謝後嗎啡之陽性反應及第二級毒品甲基安非他命之陽性
    反應，有屏東縣衛生局屏縣衛檢六字第九二○一四五號（參屏東縣警察局里港分
    局警卷）、高雄縣衛生局九十二煙檢字第六七三號（參九十二年度毒偵字第二六
    ○四號卷第二十頁）、九二煙檢字第一一六四號（參旗警刑移字第五八○號卷）
    、高雄醫學大學附設中和紀念醫院報告編號為九二○六－七七號（參九十二年度
    毒聲字第三六八七號卷第二十七頁背面）、高雄市立凱旋醫院高市凱醫檢字第○
    一二七三號（參九十二年度毒偵字第四六八四號卷第二十一頁）之煙毒尿液檢驗
    成績書各一份附卷可稽，足見被告上開自白，確與事實相符，洵堪採為論罪科刑
    之依據。再被告於九十二年四月二十三日及七月二十六日經警查獲時所扣得之毒
    品（其中一包淨重為零點二六公克、包裝重為零點二二公克，另一包淨重為零點
    九公克、包裝重為零點二一公克），分別經送法務部調查局鑑定結果，確均為第
    一級毒品海洛因無訛，此有該局電腦編號為第000000000號（參九十二
    年度毒偵字第二六○四號卷第二十一頁）、第000000000號（九十二年
    度毒偵字第四六八四號卷第二十頁）之檢驗報告各一紙附卷可稽。而被告雖辯稱
    於九十二年四月二十三日所查獲之毒品非其所有，而係於其身旁之草叢內所查獲
    ，僅承認於九十二年七月二十六日所查扣之毒品為其所有云云（參本院卷第六十
    二頁、第六十四頁）。然查，第一級毒品海洛因於市面上之價值匪淺，豈有經人
    任意棄置之理，況被告亦自承其於當日確有施用第一級毒品，是足認該包毒品應
    為被告所有無訛。又被告前於八十七年間因施用毒品案，而經本院裁定觀察、勒
    戒，因認有繼續施用毒品之傾向，而再經本院以八十七年度毒聲字第一六七四號
    刑事裁定令入戒治處所施以強制戒治，並於八十八年九月二十九日，因強制戒治
    期滿，而經臺灣高雄地方法院檢察署以八十八年度戒毒偵字第二○八號為不起訴
    處分確定在案，而被告於該不起訴處分確定後五年內再犯本案等情，告亦有臺灣
    高等法院被告全國前案紀錄表及刑案資料查註紀錄表各一份附卷可稽；從而，本
    件事證明確，被告連續施用第一、二級毒品，而二犯毒品危害防制條例第十條第
    一項、第二項之罪之犯罪事實，洵堪認定。
二、復按海洛因係屬毒品危害防制條例第二條第二項第一款所稱之第一級毒品，而安
    非他命則為毒品危害防制條例第二條第二項第二款所稱之第二級毒品，是被告施
    用海洛因、安非他命之行為，係犯該條例第十條第一項之施用第一級毒品罪、同
    條例第十條第二項之施用第二級毒品罪。被告分別持有第一級毒品海洛因及第二
    級毒品安非他命，嗣進而施用之，持有之低度行為應為施用之高度行為所吸收，
    不另論罪。又被告於如事實欄(一)至(四)所示之時間施用第一級毒品海洛因，及於如
    事實欄(一)、(二)、(四)所示之時間施用第二級毒品安非他命，時間緊接、手法相同，
    顯係各基於概括犯意為之，為連續犯，應各論以一罪，並加重其刑。再被告所犯
    上開連續施用第一級毒品與連續施用第二級毒品二罪間，犯意各別，行為互殊，
    應予分論併罰。又如事實欄(一)、(三)、(四)所示部分（九十二年度毒偵字第三四六七
    號、第四六八四號、第五五九二號案），雖未經起訴，然該部分既與本院上開已
    論罪科刑如事實欄(一)所示部分，有連續犯之裁判上一罪之關係，即為起訴效力所
    及，本院自得併予審理；又併案意旨雖認被告除如犯罪事實欄所示時間、地點，
    被告有施用毒品之犯行外，另認被告於其他時間亦有連續施用毒品之犯行，惟此
    業經公訴人到庭確認並減縮犯罪事實如事實欄所載（參本院卷第六十二頁至六十
    四頁），且亦查無其他積極證據可資證明被告有其他施用毒品之犯行，是該部分
    本院即不再審酌，附此敘明。另被告前因違反肅清煙毒條例案件，經本院於八十
    四年三月二十七日，以八十三度訴字第四二四五號刑事判決，判處應執行刑有期
    徒刑三年六月而確定在案，並於八十三年十一月二日入監執行，於八十六年三月
    二十五日因縮短刑期假釋出獄，並於假釋期間併付保護管束，惟上開假釋因被告
    再度施用毒品一案而經撤銷，其乃於八十八年八月三十日再度入監執行前開殘刑
    ，且於九十一年四月二十日因縮短刑期執行完畢而出監後（此可參卷附之臺灣高
    等法院被告全國前案紀錄表及被告刑案資料查註紀錄表），五年以內再犯本件有
    期徒刑以上之罪，為累犯，依刑法第四十七條規定應加重其刑。被告同時有二種
    刑之加重事由，應依刑法第七十條之規定，遞加之。爰審酌被告前已有施用毒品
    之前科，且曾經判刑確定而入監服刑完畢，又因違反毒品危害防制條例案件，而
    經本院裁定強制戒治，並於戒治期滿後經高雄地方法院檢察署檢察官為不起訴處
    分確定後，仍繼續施用毒品，已如上述，顯見其並無戒除毒害之決心，及其所犯
    罪行乃自戕之行為，尚無害及他人，犯後坦承犯行，態度良好等一切情狀，分別
    量處如主文所示之刑，並定其應執行刑，以資懲儆。
三、至如事實欄(二)、(四)所示時間扣案之疑似為第一級毒品海洛因之不明晶體各一小包
    ，經送法務部調查局鑑定結果，已確定為第一級毒品海洛因無訛，復如上述，應
    依毒品危害防制條例第十八條第一項前段之規定，宣告沒收銷燬之。又鑑驗所耗
    損之毒品，既已費失，自無庸宣告沒收銷燬，併此敘明。
據上論斷，應依刑事訴訟法第二百七十三條之一第一項、第二百九十九條第一項前段
，毒品危害防制條例第十條第一項、第二項、第十八條第一項前段，刑法第十一條、
第五十六條、第四十七條、第五十一條第五款，判決如主文。
本案經檢察官乙○○到庭執行職務
中      華      民      國      九十二      年    十    月    二        日
                                      臺灣高雄地方法院刑事第二庭
                                          法  官    林靜梅
右正本證明與原本無異。
如不服本判決，應於判決送達後十日內，向本院提出上訴狀。
                                          書記官    洪生輝
中    華    民    國      九十二      年      十      月      六      日
附錄本案論罪科刑法條：
毒品危害防制條例第十條
  施用第一級毒品者，處六月以上五年以下有期徒刑。
  施用第二級毒品者，處三年以下有期徒刑。


司法院資訊處製作；財團法人民間司法改革基金會備份。
